#################################
#   Anteckningar från möte #8   #
#################################

Närvarande:
- Gabriel Ekblad: Sekreterare
- Richard Karlsson: 
- Daniel Jonsson: Mötesledare

§ Uppföljning
Projektet är inne i en paus så vi har ingenting att följa upp. 

§ Husen
Richard vill att alla hus interiörer visas upp oberoende av vilket man går in i. Det skulle ge mindre tomma tiles på en eventuell huskarta.
Vi är alla överens om att detta är en bra lösning.

§ Till nästa vecka
Nästa vecka ska arbetet tas upp igen och vi beslutar att vi kör på så gott vi kan med våra respektive delar av projektet. Dvs vi fattar
inga specifika beslut.