#################################
#   Anteckningar från möte #10  #
#################################

Närvarande:
- Gabriel Ekblad: 
- Richard Karlsson: Sekreterare 
- Daniel Jonsson: Mötesledare

§ Vad har gjorts?
Richard har skapat 2 quest givers med name plates, quest marks osv. Han har även skapat ett UI för en fight. 
Gabriel och Daniel har bättrat på parsning av meningar. Nu används istället en object mapper i vilken objekt registrerar sig med
namn. Ett namn kan nu mappas till ett objekt, T.ex. "axe" som då refererar till ett yxobjekt. 
Tyvärr har jag som sekreterar för detta möte hand om det grafiska. En mer detaljerad förklaring om hur parsning fungerar kommer
finnas i projektets dokumentation senare.

§ Till nästa möte
Till nästa möte ska vi börja med att implementera ett quest. Man ska prata med en NPC och få ett quest som ber en att döda 6 spindlar.