#################################
#   Anteckningar från möte #12  #
#################################

Närvarande:
- Gabriel Ekblad: Mötesledare
- Richard Karlsson:  
- Daniel Jonsson: Sekreterare

§ Uppföljning från tidigare möte
Under föregående vecka har följande gjorts:
- Några tester har lagts till.
- Många errors i koden har fixats
- En del grafiska förändringar såsom ny look för inventory samt möjligheten att acceptera quest och visa dessa i quest loggen.
- Tagit bort cirkulära beroenden

§ Tankar kring projektet
Vi känner oss rätt bra i fas både tidsmässigt och kodmässigt. Richard känner att GUIt är någolunda klart förutom tusentals mindre
problem som bara är en tidsfråga att fixa. Det samma gäller modellen där hela spellogiken och hur allt hänger ihop känns bra och det
är åter här bara en fråga om tid hur stort projektet i slutändan blir.

§ Till nästa möte
Denna punkt lämnas blank för denna dagen då vi planerar att ha ett möte igen redan imorgon. Det finns inget brådskande som måste vara klart
till morgondagen.