#################################
#   Anteckningar från möte #13  #
#################################

Närvarande:
- Gabriel Ekblad: 
- Richard Karlsson: Mötesledare
- Daniel Jonsson: Sekreterare

§ Uppföljning från tidigare möte
Denna punkt behandlas inte under mötet då vi bestämt under gårdagen att så skulle bli fallet.

§ Inför kommande slutspurtsvecka
Vi beslutar att ha nästa möte måndag nästa vecka för att så tidigt som möjligt kunna träffas under sista veckan.
Richard och Gabriel meddelar att de kommer ha en deadline i en annan kurs den 23:e, varför de inte kommer kunna göra mycket
till just måndagen. 

§ Till nästa möte
Vi behöver inte koda mycket nya saker. Vi beslutar att det som behövs göras nu först och främst är att dokumentera samt skriva fler tester.
Richard måste också ta bort hårdkodade saker från GUIt som tidigare funnits där av testningsskäl. 