#################################
#   Anteckningar från möte #5   #
#################################

Närvarande:
- Gabriel Ekblad: Mötesledare
- Richard Karlsson: Sekreterare
- Daniel Jonsson: 

§ Uppföljning från tidigare möte
Richard har gjort någolunda färdigt första kartbiten samt sett till att implementationen nu följer reglerna
för MVC. Gabriel och Daniel har skapat massvis med klasser för spelets logik.

§ Vad ska vi visa på torsdagens handledningsmöte?
Vi diskuterar om vi ska implementera något mer use case än att bara navigera runt i världen. Vi beslutar dock
att inte satsa på det då vi redan har ett use case och mestadels av logiken för att implementera fler. Att det sen
inte görs tills på torsdag läggs ingen stor vikt på. Richard vill dock experimentera med blockerande tiles.

§ Att titta närmare på
Gabriel vill kika på möjligheter att parse:a meddelanden på ett smart sett.

§ Till nästa möte
Har i det här protokollet täcks i föregående paragrafer.